臺灣臺中地方法院交通事件裁定　　　　　　　　　九十一年度交聲字第二三號
　　原處分機關　交通部公路總局台中市監理站
　　異 議人 即
　　受 處分 人　甲○○
右列受處分人因違反道路交通管理處罰條例案件，對於交通部公路總局台中區監理所
台中市監理站九十一年三月十八日所為之處分（裁監稽違字第裁六一─ＧＢ0000
000號裁決書)，聲明異議，本院裁定如左：
    主  文
異議駁回。
    理  由
一、按汽車駕駛人，駕駛汽車有違反本條例之行為，經交通勤務警查獲依法令執行交
    通稽查任務人員制止時，不聽制止或拒絕停車接受稽查而逃逸者，除按各該規定
    處罰外，處新台幣三千元以上六千元以下罰鍰，並記違規點數一點，道路交通管
    理處罰條例第六十條、第六十三條第一項第一款分別定有明文。
二、本件聲明異議意旨略以：異議人即受處分人甲○○於警舉發之日，交通隊警員認
    其有超載之嫌，要求過磅，但本人不知過磅處所，只有隨後跟去，但行經中港路
    與惠中路口時，因此車之子車風管漏氣，母車停車再開顯有困難，因此下車打電
    話通知修車廠人員前來修理，受處分人並無拒絕停車受檢逃逸，原處分機關所為
    之處分，顯有違誤，為此爰依法聲明異議等語。
三、本院查：受處分人對於曾在民國九十年六月十日上午十一時十五分駕駛車牌號碼
    ＳＷ─三七八號營業曳引車，行經台中市○○路、惠中路時，為警舉發拒絕過磅
    棄車逃逸之事實，有台中市警察局於九十年六月十日填具之中市警交字第ＧＢ0
    000000號舉發違反道路交通管理事件通知單影本一紙可稽。其次，證人即
    舉發警員黃順孝於本院九十一年五月二十二日訊問時證稱：「（問：當時舉發情
    形？）在中港路、精誠路口，發現受處分人車子超重，後在中港、大墩路口將車
    子攔下，要求他過磅，後來過了中港、惠中路，發現車子停在路旁，駕駛已不見
    了，我們就逕行舉發，到了下午四時許，車子才開走」、「當時與同事一同舉發
    ，經過丈量等程序，都沒看到潘明寶」等語，而黃順孝係執勤警員，其立場客觀
    中立，且其與受處分人素不相識，亦無宿怨，茍受處分人無該等違規情事，舉發
    員警當無設詞攀誣之理，且異議人既稱係離開去打電話，則本得於電話打畢後回
    到現場，並得設法與警員取得聯繫，於知悉過磅之事如何處理後再行返家，其竟
    未向警員作任何解釋及設法告知警員其本人之行向，即離開該車逕自返家，若非
    有意逃避實難解釋，其所稱因打電話而離開實屬有違常情，且依異議人至將車開
    走之前均未能與舉發警員聯絡，其有不服從交通警察稽察取締（棄車逃逸）之事
    實已堪認定，而證人潘明寶雖稱該日有至現場修車，為其既稱未開修車場，亦未
    提出修車之任何單據，其證言究否真實亦有可疑。異議人雖辯稱：我有打電話給
    交通隊，他們都不在等語，惟交通隊職司整個轄區之交通事件處理，一定有值班
    人員，異議人若有意找警員，絕不可能找不到，其所辯實屬推諉之詞，受處分人
    所辯殊難憑採。從而，受處分人既有前揭違規行為，原處分機關據以援引上開規
    定，裁處受處分人罰鍰六千元，並記違規點數一點，並無不當，本件異議為無理
    由，應予駁回。
二、據上論斷，應依道路交通管理處罰條例第八十七條第二項、道路交通案件處理辦
    法第十九條，裁定如主文。
中      華      民      國    九十一    年      八      月    二十八    日
                                臺灣臺中地方法院交通法庭
                 法  官   王  靜  秋
右正本證明與原本無異。
如不服本裁定應於送達後五日內向本院提出抗告狀。
                                    書記官
中      華      民      國    九十一    年      八      月    二十八    日
